【裁判字號】    97,易,478
【裁判日期】    970829
【裁判案由】    恐嚇等
【裁判全文】
臺灣基隆地方法院刑事判決               97年度易字第478號
公  訴  人  臺灣基隆地方法院檢察署檢察官
被      告  甲○○
上列被告因恐嚇等案件，經檢察官提起公訴（97年度偵字第
2474號），本院判決如下：
    主  文
甲○○公然侮辱人，處拘役貳拾日，如易科罰金，以新臺幣壹仟
元折算壹日；又以加害生命、身體之事，恐嚇他人，致生危害於
安全，處拘役肆拾日，如易科罰金，以新臺幣壹仟元折算壹日。
應執行拘役伍拾日，如易科罰金，以新臺幣壹仟元折算壹日。
    事  實
一、甲○○於民國97年4月20日15時許，在基隆市○○區○○路
    52之1號前，於公眾得見聞之場合，基於恐嚇與公然侮辱之
    犯意，當眾辱罵負責夜市秩序維護之管理員乙○○「喪盡天
    良」、「要關到死」等語，足以輕蔑貶抑乙○○之名譽；甲○○同時並對乙○○恫稱：「不要在夜市出現，若不離開就
    會讓你死」等語；在旁之丙○○趨前瞭解，甲○○即承前犯
    意對丙○○接續恫稱：「如袒護乙○○，要給你好看」等語
    ，致乙○○與丙○○心生畏懼，足生危害於乙○○與丙○○
    。嗣後員警據報趕到現場，將甲○○帶回警局處理。詎甲○○數小時後又返回現場，仍承前犯意，接續對丙○○恫稱：
    「如果挺乙○○，就要給你好看」等語，致丙○○心生畏懼
    ，足生危害於丙○○。
二、案經乙○○、丙○○訴由基隆市警察局第一分局報告臺灣基
    隆地方法院檢察署檢察官偵查起訴。
    理  由
壹、程序方面
一、按簡式審判程序、簡易程序及第376條第1款、第2款所列之
    罪之案件外，第一審應行合議審判，刑事訴訟法第284條之
    1定有明文，本件被告甲○○所犯之罪，核屬同法第376第1
    款之罪，是依上開規定，本件即非屬合議審判案件，合先敘
    明。
二、按被告以外之人於審判外之言詞或書面陳述，除法律有規定
    者外，不得作為證據，刑事訴訟法第159條第1項固有明文。
    惟被告以外之人於審判外之陳述，經當事人於審判程序同意
    作為證據，法院審酌該言詞陳述或書面陳述作成時之情況，
    認為適當者，亦得為證據；當事人、代理人或辯護人於法院
    調查證據時，知有上開刑事訴訟法第159條第1項不得為證據
    之情形，而未於言詞辯論終結前聲明異議者，視為有前項之
    同意，刑事訴訟法第159條之5亦有明文。查起訴書所列舉之
    各項證據，經本院於審判程序提示予被告，並告以內容要旨
    ，被告、檢察官均表示無意見，且未聲明異議，本院審酌相
    關言詞陳述或書面陳述作成時之情況，認為適當，依前揭法
    條意旨，均得援為本案證據，應先敘明。
貳、實體方面
一、訊據被告甲○○對於上揭事實固坦承有說「喪盡天良」、「
    要關到死」等語外，否認有恐嚇犯行，辯稱伊並不認識他們
    云云。公然侮辱部分，核與證人即被害人乙○○、丙○○於
    警詢及偵查中和本院審理時證述情節相符，堪信被告此部分
    之自白與事實相符，應堪採信。至於恐嚇部分：證人乙○○
    於本院審理時到庭證稱：「在案發前三天，被告有在愛四路
    夜市43號前，跟在我後面走來走去，我走到那裡，他就跟到
    那裡，97年4月20日下午3時許，我那時拿手機，他說拿手機
    幹嘛，並說【不離開，就要讓你死】，聽到心理會害怕」、
    「有聽到被告對丙○○說【要給你好看】等語。而證人丙○○於本院審理時亦證稱：「當時我看到他們在吵，圍了很多
    人，我就過去看什麼事情，聽到被告在罵乙○○，聽不清楚
    被告罵什麼，有聽到被告叫乙○○離開，被告當場有講一次
    ，【要給你好看】，然後從派出所回來以後，又再罵一次，
    【要給你好看】，第一次認為他因生氣才這麼說，所以沒有
    害怕，第二次從警察局回來又這麼說，我就會害怕」等語。
    此與渠等二人在檢察官偵查時所證述情節大致相符，而二人
    與被告並不認識，之前並無仇恨糾葛，當無故意誣陷之理，
    足見被告確有對證人即被害人乙○○、丙○○為恐嚇犯行。
    本件事證明確，被告犯行均堪予認定。
二、核被告所為，係犯刑法第305條之恐嚇危害安全罪及同法第
    309條第1項公然侮辱罪。又被告基於單一恐嚇犯意，時間密
    接，而接續恐嚇同一人及不同人，應論以一接續犯實質一罪
    。而被告所犯恐嚇罪、公然侮辱罪，犯意各別，行為互殊，
    應分論併罰。爰審酌被告素行，其犯罪動機、犯罪目的、犯
    罪手段及對被害人所造成危害，並衡其犯後態度、且被害人
    陳心興表示被告案發後，並未再前去騷擾，被害人二人亦願
    意給被告自新機會等情，分別量處如主文所示之刑，並諭知
    易科罰金之折算標準，並定應執行刑。
三、據上論斷，應依刑事訴訟法第299條第1項前段、刑法第305
    條、第309條第1項，第41條第1項前段、第51條第6款，刑法
    施行法第1條之1，判決如主文。
本案經檢察官李明哲到庭執行職務
中    華    民    國    97    年    8     月    29    日
                  刑事第二庭法  官  陳伯厚
以上正本證明與原本無異。
如不服本判決應於收受本判決後10日內向本院提出上訴書狀，其
未敘述上訴理由者，並得於提起上訴後10日內向本院補提理由書
狀（均須按他造當事人之人數附繕本）「切勿逕送上級法院」。
中    華    民    國    97    年    8     月    29    日
                            書記官  黃士元
附錄論罪法條
刑法第305條
以加害生命、身體、自由、名譽、財產之事，恐嚇他人致生危害
於安全者，處 2 年以下有期徒刑、拘役或 3 百元以下罰金。
刑法第309條第1項
公然侮辱人者，處拘役或 3 百元以下罰金。


司法院資訊處製作；財團法人民間司法改革基金會備份。
